# 母子公司共同持股形成的合并

提问人：江江 3 石石 时间：2014-12-21 18:23:09
母公司A持股C公司37.5%股份，母公司A的全资子公司B持有C公司25%的股权，C公司的财务帐都在B公司那里。如何将C公司纳入合并，合并中的比例是多少？ @chenyiwei

回答人：chenyiwei
A公司是否可能向B出具授权书，授权B代为行使A在C的股东会、董事会上的表决权，并相应享有受托股份的分红权？